# 请教陈老师，承兑价现汇结算，差额应该如财务收入还是作为营业收入？

提问人：wuyanjun123 时间：2019-02-21 23:37:36
如题，请教陈老师，承兑价现汇结算，差额应该入财务收入还是作为营业收入？如果考虑上述业务具有融资性质，应作为财务收入核算，但是考虑该业务经济实质，个人觉得作为经营收入更合理。请陈老师就该类业务提出处理意见。@chenyiwei

回答人：chenyiwei
请说明具体的业务背景和业务流程？

提问人：wuyanjun123 时间：2019-02-22 20:55:22
业务背景情况如下：
企业与对方单位签订合同的时候是按照承兑价签订，但是实际付款的时候是直接付银行存款。这样承兑合同价与现汇结算价的差额应该作为经营收入呢还是作为财务利息收入核算？

回答人：chenyiwei
如果供应商明确有现销、赊销区分定价的政策，且少付的款项等于两者差价的，则应冲减采购成本。